【裁判字號】    89,易緝,663
【裁判日期】    891219
【裁判案由】    贓物
【裁判全文】
台灣台中地方法院刑事判決                        八十九年度易緝字第六六三號
    公  訴  人  臺灣臺中地方法院檢察署檢察官
    被      告  乙○○
右列被告因贓物案件，經檢察官提起公訴（八十九年度偵字第九三二八號），本院判
決如左：
    主    文
乙○○收受贓物，處拘役肆拾日，如易科罰金，以佰元折算壹日。緩刑貳年。
    事    實
一、乙○○於民國（下同）八十九年二月十日下午一時許，在台中市北屯區舊社里水
    景頭土地公廟附近處，明知年籍不詳綽號「林來福」之成年男子所騎乘未懸掛車
    牌之山葉牌輕型機車一輛，係來路不明之贓車｛該車原車牌號碼ＳＸＫ－八四二
    號輕型機車（引擎號碼3NT0000000），係甲○○所有，停放在台中市○區○○路
    四十七巷十四號住處前，於八十九年九月八日上午十一時許發現失竊，價值約新
    台幣（下同）五千元｝，竟仍予以收受使用。嗣於八十九年二月十日下午四時四
    十分許，乙○○騎乘上開機車，行經台中市○○○路與大墩路口，為警查獲，並
    扣得綽號「來福」所交付之機車鑰匙一支，始查知上情。
二、案經台中市警察局移送台灣台中地方法院檢察署檢察官偵查起訴。
    理    由
一、訊據被告乙○○對於八十九年二月十日下午一時許，在台中市北屯區舊社里水景
    頭土地公廟附近處，綽號「林來福」之成年男子交付未懸掛車牌之山葉牌輕型機
    車一輛給伊，嗣於八十九年二月十日下午四時四十分許，伊騎乘上開機車，行經
    台中市○○○路與大墩路口，為警查獲，並扣得綽號「來福」所交付之機車鑰匙
    一支之情，固供承不諱，惟矢口否認有何收受贓物犯行，辯稱：林來福跟我講，
    你先騎去用，就不用用走的云云。經查：
  (一)綽號「林來福」之成年男子所騎乘，於八十九年二月十日下午一時許，在台中市
    北屯區舊社里水景頭土地公廟附近處，交付予被告之未懸掛車牌之山葉牌輕型機
    車一輛，原車牌號碼ＳＸＫ－八四二號輕型機車（引擎號碼3NT0000000），係甲
    ○○所有，停放在台中市○區○○路四十七巷十四號住處前，於八十九年九月八
    日上午十一時許發現失竊之事實，業據甲○○於警訊時指訴甚明，並有車輛竊盜
    、車牌失竊資料個別查詢報表－查詢車輛認可資料、車輛協尋輸入單附卷可稽，
    則上開輕型機車為贓物，應堪認定。
  (二)本件被告確係向綽號「林來福」者借用上開輕型機車，而被告於向綽號「林來福
    」者借用上開機車時，該機車未懸掛車牌，且「林來福」並未將該機車之行車執
    照交付之情，迭據其於警、偵訊時及本院審理時，供承不諱。如是，被告於向綽
    號「林來福」者借用機車時，已然知悉上開機車未懸掛車牌，且未向綽號「林來
    福」者索取機車相關資料，足見被告對於上開機車之來源，應有所懷疑。
  (三)此外，復有贓物保管收據一紙附卷可稽。
  (四)綜上，被告有贓物之認識及收受贓物之犯行甚明，被告前開所辯，無非係圖卸責
    之詞，殊無可採。事證明確，被告犯行，洵堪認定。
二、核被告所為，係犯刑法第三百四十九條第一項之收受贓物罪。爰審酌被告並無不
    良素行，僅因貪圖一時之便，而對於來路不明之贓物予以收受，助長竊盜之風，
    並使贓物所有人難以回復其所有物，惟念其犯後尚能坦承部分犯行，態度良好，
    及機車之價值約五千元，且贓物業據被害人領回等一切情狀，量處如主文所示之
    刑，並諭知易科罰金之折算標準，以示懲儆。查被告未曾受有期徒刑以上刑之宣
    告，此有台灣台中地方法院檢察署刑案資料查註紀錄表附卷可查，因一時失慮，
    偶罹刑典，經此刑之宣告後，應知警惕而無再犯之虞，本院因認暫不執行其刑為
    當，予以宣告緩刑二年，以啟自新。至於扣案之機車鑰匙一支，係綽號「林來福
    」者連同機車交付予被告收受，尚非被告所有供犯罪所用之物，爰不予宣告沒收
    ，附予敘明。
據上論斷，應依刑事訴訟法第二百九十九條第一項前段，刑法第三百四十九條第一項
、第四十一條、第七十四條第一款，罰金罰鍰提高標準條例第一條前段，第二條，判
決如主文。
中      華      民      國    八十九    年     十二     月     十九     日
                                  台灣台中地方法院刑事第四庭
                                      法  官  顏    世    傑
右正本證明與原本無異。
如不服本判決，應於送達後十日內，向本院提出上訴狀（應附繕本）。
                                      書記官
中      華      民      國    八十九    年     十二     月     廿一     日
附錄本案論罪科刑法條全文
刑法第三百四十九條第一項：
  收受贓物者，處三年以下有期徒刑、拘役或五百元以下罰金。


司法院資訊處製作；財團法人民間司法改革基金會備份。
